【裁判字號】    97,抗,63
【裁判日期】    970125
【裁判案由】    沒入保證金
【裁判全文】
臺灣高等法院刑事裁定                    97年度抗字第63號
抗  告  人
即  具保人  甲○○
抗  告  人
即  被  告  乙○○
上列抗告人因沒入保證金案件，不服臺灣板橋地方法院中華民國
96年12月13日裁定（96年度聲字第3645號），提起抗告，本院裁
定如下：
    主  文
抗告駁回。
    理  由
一、原裁定略以：被告乙○○因詐欺案件，前經臺灣板橋地方法
    院檢察署檢察官指定保證金額新臺幣（下同）1 萬元，由具
    保人甲○○納現金後，將被告釋放。茲因被告逃匿，爰依刑
    事訴訟法第118 條之規定聲請沒入具保人繳納之保證金等語
    。
二、抗告意旨略以：被告雖於96年9 月間起，接悉臺灣板橋地方
    法院檢察署96年8 月22日板檢榮壬96執字第8641號通知等文
    件，但被告於9月5日、9月6日、9月10日、10月2日陸續依據
    上述文件要旨，為爭取合法權益，呈述以再審、病情等情況
    ，請求暫緩執行，被告確無逃匿情事。具保人亦因受被告詐
    欺案之牽連，判處易科罰金在案，惟因96年9月5日已向本院
    申請再審，致迄今尚未到案執行，待再審確定仍須執行時，
    本案保證金即可轉為易科之罰金，且具保人每月收入僅2 萬
    元左右，經濟負擔沈重，若保證金再被裁定沒入，實難心服
    等語。
三、按具保之被告逃匿者，應命具保人繳納指定之保證金額，並
    沒入之。不繳納者，強制執行。保證金已繳納者，沒入之，
    刑事訴訟法第118條第1項定有明文。
四、經查：
（一）被告乙○○因犯詐欺罪，經臺灣板橋地方法院判處有期徒
      刑1年4月，減為有期徒刑8 月確定，經檢察署檢察官依被
      告之住居所通知其到案執行，並依具保人之住居所通知具
      保人帶同被告到案接受執行，惟被告均未遵期到案，嗣經
      臺灣板橋地方法院檢察署檢察官囑託拘提無著，顯已逃匿
      等情，有該署送達證書5 份、臺灣板橋地方法院檢察署96
      年8 月22日板檢榮壬96執字第8641號通知、臺灣臺北地方
      法院檢察署96年11月6日北檢盛性96執助1445字第77742號
      函、臺灣臺北地方法院檢察署96年10月11日北檢盛性96執
      助1445字第70967號函、拘票及拘提報告書共3份、法務部
      戶役政連結作業系統資料2份、保證金收據影本1份附卷可
      稽，且被告於96年12月13日原審裁定前在逃匿中尚未到案
      執行一節，亦有本院在監在押全國紀錄表1份附卷足憑。
      原審因檢察官之聲請依上揭法條規定，於96年12月13日裁
      定沒入抗告人所繳納之保證金1萬元，經核並無不合。
（二）至抗告人指稱被告已對確定判決提起再審云云，然聲請再
      審，無停止刑罰執行之效力，刑事訴訟法第430 條前段規
      定甚明，而本案管轄法院檢察官，亦無於再審之裁定前命
      停止執行之情事，被告自應到案執行，抗告人所述顯不足
      採。原審因而依刑事訴訟法第118條、第121條第1 項，裁
      定沒入具保人即本件抗告人所繳交之保證金新台幣1 萬元
      ，於法自無不合。抗告人指摘原裁定不當，為無理由，應
      予駁回。
據上論斷，應依刑事訴訟法第412條，裁定如主文。
中    華    民    國    97    年    1     月    25    日
                  刑事第七庭    審判長法  官  黃麗生
                                      法  官  許宗和
                                      法  官  黃國忠
以上正本證明與原本無異。
不得再抗告。
                                      書記官  楊妙恩
中    華    民    國    97    年    1     月    28    日


司法院資訊處製作；財團法人民間司法改革基金會備份。
